臺灣臺東地方法院刑事判決
110年度原金訴字第24號
公  訴  人  臺灣臺東地方檢察署檢察官
被      告  林家慧



選任辯護人  羅文昱律師（法扶律師）
上列被告因詐欺等案件，經檢察官提起公訴（110年度偵字第167
5號），當事人雙方合意且被告認罪，由檢察官聲請改依協商程
序而為判決，本院合議庭裁定由受命法官獨任進行認罪協商程序
，判決如下：
    主      文
林家慧犯三人以上共同詐欺取財罪，共伍罪，各處有期徒刑壹年
貳月。應執行有期徒刑貳年；緩刑伍年，並應依附表所載支付財
產上損害賠償。
    事實及理由
一、犯罪事實：
　　林家慧得預見金融機構帳戶係個人財產、信用之表徵，具有
    專屬性，無論出於何動機，倘率爾提供不熟識之人使用，將
    有遭詐欺集團利用為「人頭帳戶」以遂行詐欺取財、洗錢等
    財產犯罪之高度可能，竟仍為賺取所提領匯入己身金融機構
    帳戶款項百分之四之不法報酬，縱所提供之金融機構帳戶係
    遭詐欺集團利用以取得詐欺犯罪所得，或按指示提領該等款
    項後交付他人，係在製造金流斷點以掩飾、隱匿前開犯罪所
    得之去向、所在，亦均不違背自己本意，而與身分不詳之「
    張雅婷」、「張智傑」暨所屬詐欺集團旗下成員（下合稱本
    案詐欺集團）各共同意圖為自己不法之所有，基於詐欺取財
    、洗錢之犯意聯絡，於民國109年3月5至7日間：（一）先按
    指示提供己身所申設之臺灣銀行臺東分行帳號：0000000000
    00號帳戶（下稱本案臺銀帳戶）、中華郵政股份有限公司臺
    東東方大鎮郵局帳號：00000000000000號帳戶（下稱本案郵
    局帳戶）、中國信託商業銀行光復分行帳號：000000000000
    號帳戶（下稱本案中信帳戶），以供他人匯入款項；（二）
    待本案詐欺集團不詳成員各：1、於110年3月8日9時 58分許
    ，以電話聯繫徐玉梅佯為其姪子稱：需借款付帳云云，致徐
    玉梅陷於錯誤，因而於同（8）日10時48分許，匯款新臺幣
    （下同）36萬元至本案臺銀帳戶；2、於110年3月8日10時許
    ，以電話聯繫陳福得佯為其姪子稱：需借款投資云云，致陳
    福得陷於錯誤，因而於同（8）日11時28分許，匯款38萬元
    至本案臺銀帳戶；3、於110年3月8日10時許，以行動電話通
    訊軟體「LINE」聯繫黃惠珠佯為其姪子稱：急需借款云云，
    致黃惠珠陷於錯誤，因而於同（8）日10時43分許，匯款20
    萬元至本案郵局帳戶；4、於110年3月8日10時許，以行動電
    話通訊軟體「LINE」聯繫蔡嘉明佯為其外甥稱：需借調款項
    云云，致蔡嘉明陷於錯誤，因而指示其配偶於同（8）日13
    時6分許，匯款30萬元至本案郵局帳戶；5、自110年3月5日2
    3時27分許起，接續以行動電話通訊軟體「 LINE」聯繫趙春
    香佯為其姪子稱：需借款周轉云云，致趙春香陷於錯誤，因
    而同年月8日14時44分許，匯款40萬元至本案中信帳戶；（
    三）再按指示：1、於110年3月8日12時9分許、12時26至33
    分許，在臺東縣○○市○○路○段000號「臺灣銀行臺東分行」，
    以臨櫃提領64萬元、自動櫃員機提領合計10萬元之方式，將
    徐玉梅、陳福得前開遭詐所匯款項全數提領而出；2、於同
    （8）日11時49分許、13時58分許、14時7至11分許，在臺東
    縣○○市○○路000號「臺東大同路郵局」、臺東縣○○市○○路○段
    000號「臺東東方大鎮郵局」，以臨櫃提領20萬元、20萬元
    、自動櫃員機提領合計10萬元之方式，將黃惠珠、蔡嘉明前
    開遭詐所匯款項全數提領而出；3、於110年3月8日15時21分
    許、15時25分許，在臺東縣○○市○○路000號「中國信託商業
    銀行台東分行」，以臨櫃提領30萬元、自動櫃員機提領10萬
    元之方式，將趙春香前開遭詐所匯款項全數提領而出；（四
    ）進而於110年3月8日12時50分許、14時18分許、15時35分
    許，均在臺東縣○○市○○路○段000巷00號前，將上開所提領款
    項各留存1萬元、4,000元、4,000元以為己身不法報酬後，
    俱交付與指定之本案詐欺集團不詳成員，同時掩飾、隱匿該
    等犯罪所得之去向、所在。　　　
二、證據名稱：
（一）被告林家慧於警詢、偵查中及本院準備程序時之供述。
（二）證人徐玉梅、陳福得、黃惠珠、蔡嘉明各於警詢時之證述
      。
（三）新竹縣政府警察局竹北分局三民派出所照片黏貼紀錄表、
      桃園市政府警察局桃園分局相簿黏貼紀錄表、郵政跨行匯
      款申請書、存款人收執聯、匯款申請書回條、國泰世華商
      業銀行匯出匯款憑證各1份、金融機構聯防機制通報單2份
      、受理各類案件紀錄表4份、受（處）理案件證明單、內
      政部警政署反詐騙諮詢專線紀錄表、受理詐騙帳戶通報警
      示簡便格式表各5份。　　　　
（四）中華郵政股份有限公司臺東郵局110年5月25日東營字第11
      00000257號函、臺灣銀行臺東分行臺東營密字第11050006
      161號、中國信託商業銀行股份有限公司110年6月1日中信
      銀字第110224839141057號函各1份。　
（五）嫌疑人林家慧提供通訊軟體Line聊天紀錄照片60張、林家
      慧提領影像照片16張、監視器照片18張。　　　
三、本件經檢察官與被告於審判外達成協商之合意，且被告已認
    罪，合意內容為：被告犯刑法第339條之4第1項第2款之加重
    詐欺取財罪，共5罪，各處有期徒刑1年2月。應執行有期徒
    刑2年；緩刑5年，並應依附表所載支付財產上損害賠償。經
    查，上開協商合意並無刑事訴訟法第455條之4第1項所列不
    得為協商判決之情形，檢察官既聲請改依協商程序而為判決
    ，本院爰不經言詞辯論，於協商合意範圍內為判決。
四、應適用之法條：
    刑事訴訟法第455條之2第1項、第455條之4第2項、第455條
    之8，洗錢防制法第14條第1項，刑法第28條、第339條之4第
    1項第2款、第55條、第51條第5款、第74條第1項第1款、第2
    項第3款，刑法施行法第1條之1第1項。
五、附記事項：　　
（一）被告本件對被害人徐玉梅、陳福得、黃惠珠、蔡嘉明、趙
      春香各自所犯三人以上共同詐欺取財、洗錢罪，均係基於
      同一提供金融機構帳戶，暨提領、轉交匯入款項之整體行
      為，皆核屬一行為觸犯數罪名之想像競合犯，依刑法第55
      條規定，俱應從較重之三人以上共同詐欺取財罪處斷。
（二）再被告本件所犯與本案詐欺集團間，互有犯意聯絡、行為
      分擔，均應論以共同正犯。
（三）另被告本件所犯各罪間，犯意有別、行為互殊，應予分論
      併罰。
（四）又被告未曾因故意犯罪受有期徒刑以上刑之宣告，有臺灣
      高等法院被告前案紀錄表1份在卷可憑，是其本件所犯已
      合於刑法第74條第1項第1款所定之緩刑宣告前提要件，爰
      依刑法第74條第1項第1款、第2項第3款規定，暨檢察官與
      被告之協商合意，予以宣告緩刑如主文所示之期間，併應
      依附表所載支付財產上損害賠償。　　　
（五）末被告因本件所犯獲有不法報酬合計1萬8,000元如前，是
      該等款項俱核屬「犯罪所得」，依法原應予宣告沒收，並
      於全部或一部不能沒收或不宜執行沒收時，追徵其等價額
      ；惟依刑事訴訟法第455條之2第1項第1款規定，「沒收」
      亦屬得予協商之事項，且被告既與檢察官協商合意所受緩
      刑宣告應附加依附表所載支付財產上損害賠償（即分期給
      付被害人徐玉梅、陳福得、黃惠珠、蔡嘉明、趙春香共48
      萬元）之負擔，倘再就該等犯罪所得併予宣告沒收、追徵
      ，自不無過苛之虞，本院爰依刑法第38條之2第2項規定，
      暨檢察官與被告之協商合意，不為沒收、追徵之宣告。
六、本判決除有刑事訴訟法第455條之4第1項第1款、第2款、第4
    款、第6款、第7款所定情形之一，或違反同條第2項之規定
    者外，不得上訴。
七、如不服本判決，且有前述得上訴之事由者，得自判決送達之
    日起20日內，向本院提出上訴書狀（應敘述具體理由，並按
    他造當事人之人數，提出繕本），上訴於第二審法院。
本案經檢察官林家瑜提起公訴，檢察官陳金鴻到庭執行職務。
中　　華　　民　　國　　111 　年　　9 　　月　　23　　日
                  刑事第三庭  法　官  陳偉達 
以上正本係照原本作成。
本件原則不得上訴。
                              書記官  楊茗瑋
中　　華　　民　　國　　111 　年　　9 　　月　　26　　日
附錄本件論罪科刑法條：
刑法第339條之4第1項第2款：
犯第三百三十九條詐欺罪而有下列情形之一者，處一年以上七年
以下有期徒刑，得併科一百萬元以下罰金：二、三人以上共同犯
之。
洗錢防制法第14條第1項：
有第二條各款所列洗錢行為者，處七年以下有期徒刑，併科新臺
幣五百萬元以下罰金。
附表
編號 支付對象 支付金額 支付方式 1 徐玉梅 新臺幣玖萬陸仟元 自本判決確定日之次月起算第一至四十八個月內，分四十八期給付完畢，即按月於每月十日前，匯款新臺幣貳仟元至徐玉梅指定之玉山銀行竹北分行帳戶（戶名：徐玉梅；帳號：○○○○○○○○○○○○○號）。 2 陳福得 新臺幣玖萬陸仟元 自本判決確定日之次月起算第一至四十八個月內，分四十八期給付完畢，即按月於每月十日前，匯款新臺幣貳仟元至陳福得指定之永康鹽行郵局帳戶（戶名：陳福得；帳號：○○○○○○○○○○○○○○號）。 3 黃惠珠 新臺幣玖萬陸仟元 自本判決確定日之次月起算第一至四十八個月內，分四十八期給付完畢，即按月於每月十日前，匯款新臺幣貳仟元至黃惠珠指定之桃園府前郵局帳戶（戶名：黃惠珠；帳號：○○○○○○○○○○○○○○號）。 4 蔡嘉明 新臺幣玖萬陸仟元 自本判決確定日之次月起算第一至四十八個月內，分四十八期給付完畢，即按月於每月十日前，匯款新臺幣貳仟元至蔡嘉明指定之彰化銀行西螺分行帳戶（戶名：廖珮宜；帳號：○○○○○○○○○○○○○○號）。 5 趙春香 新臺幣玖萬陸仟元 自本判決確定日之次月起算第一至四十八個月內，分四十八期給付完畢，即按月於每月十日前，匯款新臺幣貳仟元至趙春香指定之國泰世華銀行東高雄分行帳戶（戶名：趙春香；帳號：○○○○○○○○○○○○號）。